pt-PT: Padrão de emissões: Euro 1; Euro 2; Euro 3; Euro 4; Euro 5; Euro 6; LEV; PZEV; SULEV; Tier 1; Tier 2; Tier 3; ULEV; Outro
en: Emissions standard: Euro 1; Euro 2; Euro 3; Euro 4; Euro 5; Euro 6; LEV; PZEV; SULEV; Tier 1; Tier 2; Tier 3; ULEV; Other
bg-BG: Стандарт за емисии: Euro 1; Euro 2; Euro 3; Euro 4; Euro 5; Euro 6; LEV; PZEV; SULEV; Tier 1; Tier 2; Tier 3; ULEV; Други
vi: Tiêu chuẩn khí thải: Euro 1; Euro 2; Euro 3; Euro 4; Euro 5; Euro 6; LEV; PZEV; SULEV; Bậc 1; Bậc 2; Bậc 3; ULEV; Khác
ro-RO: Standardul de emisii: Euro 1; Euro 2; Euro 3; Euro 4; Euro 5; Euro 6; LEV; PZEV; SULEV; Tier 1; Tier 2; Tier 3; ULEV; Altele
de: Emissionsnorm: Euro 1; Euro 2; Euro 3; Euro 4; Euro 5; Euro 6; LEV; PZEV; SULEV; Tier 1; Tier 2; Tier 3; ULEV; Sonstige
nl: Emissienorm: Euro 1; Euro 2; Euro 3; Euro 4; Euro 5; Euro 6; LEV; PZEV; SULEV; Tier 1; Tier 2; Tier 3; ULEV; Overig
fi: Päästöstandardi: Euro 1; Euro 2; Euro 3; Euro 4; Euro 5; Euro 6; LEV; PZEV; SULEV; Tier 1; Tier 2; Tier 3; ULEV; Muu
sl-SI: Emisijski standard: Euro 1; Euro 2; Euro 3; Euro 4; Euro 5; Euro 6; LEV; PZEV; SULEV; Tier 1; Tier 2; Tier 3; ULEV; Drugo
da: Emissionsstandard: Euro 1; Euro 2; Euro 3; Euro 4; Euro 5; Euro 6; LEV; PZEV; SULEV; Tier 1; Tier 2; Tier 3; ULEV; Andet
el: Πρότυπο εκπομπών: Euro 1; Euro 2; Euro 3; Euro 4; Euro 5; Euro 6; LEV; PZEV; SULEV; Tier 1; Tier 2; Tier 3; ULEV; Άλλο
fr: Norme d'émissions: Euro 1; Euro 2; Euro 3; Euro 4; Euro 5; Euro 6; LEV; PZEV; SULEV; Niveau 1; Niveau 2; Niveau 3; ULEV; Autre
pl: Norma emisji: Euro 1; Euro 2; Euro 3; Euro 4; Euro 5; Euro 6; LEV; PZEV; SULEV; Tier 1; Tier 2; Tier 3; ULEV; Inne
zh-TW: 排放標準: Euro 1; Euro 2; Euro 3; Euro 4; Euro 5; Euro 6; LEV; PZEV; SULEV; Tier 1; Tier 2; Tier 3; ULEV; 其他
ru: Стандарт выбросов: Евро-1; Евро-2; Евро-3; Евро-4; Евро-5; Евро-6; LEV; PZEV; SULEV; Tier 1; Tier 2; Tier 3; ULEV; Другое
tr: Emisyon standardı: Euro 1; Euro 2; Euro 3; Euro 4; Euro 5; Euro 6; LEV; PZEV; SULEV; Tier 1; Tier 2; Tier 3; ULEV; Diğer
it: Standard sulle emissioni: Euro 1; Euro 2; Euro 3; Euro 4; Euro 5; Euro 6; LEV; PZEV; SULEV; Tier 1; Tier 2; Tier 3; ULEV; Altro
pt-BR: Padrão de emissões: Euro 1; Euro 2; Euro 3; Euro 4; Euro 5; Euro 6; LEV; PZEV; SULEV; Tier 1; Tier 2; Tier 3; ULEV; Outro
hr-HR: Standard emisija: Euro 1; Euro 2; Euro 3; Euro 4; Euro 5; Euro 6; LEV; PZEV; SULEV; Tier 1; Tier 2; Tier 3; ULEV; Ostalo
hu: Kibocsátási szabvány: Euro 1; Euro 2; Euro 3; Euro 4; Euro 5; Euro 6; LEV; PZEV; SULEV; Tier 1; Tier 2; Tier 3; ULEV; Egyéb
ja: 排出基準: ユーロ1; ユーロ2; ユーロ3; ユーロ4; ユーロ5; ユーロ6; LEV; PZEV; SULEV; ティア1; ティア2; ティア3; ULEV; その他
zh-CN: 排放标准: 欧 1; 欧 2; 欧 3; 欧 4; 欧 5; 欧 6; LEV; PZEV; SULEV; Tier 1; Tier 2; Tier 3; ULEV; 其他
th: มาตรฐานการปล่อยมลพิษ: Euro 1; Euro 2; Euro 3; Euro 4; Euro 5; Euro 6; LEV; PZEV; SULEV; Tier 1; Tier 2; Tier 3; ULEV; อื่นๆ
ko: 배출 기준: Euro 1; Euro 2; Euro 3; Euro 4; Euro 5; Euro 6; LEV; PZEV; SULEV; Tier 1; Tier 2; Tier 3; ULEV; 기타
sk-SK: Emisná norma: Euro 1; Euro 2; Euro 3; Euro 4; Euro 5; Euro 6; LEV; PZEV; SULEV; Tier 1; Tier 2; Tier 3; ULEV; Iné
lt-LT: Emisijų standartas: Euro 1; Euro 2; Euro 3; Euro 4; Euro 5; Euro 6; LEV; PZEV; SULEV; 1 pakopa (Tier 1); 2 pakopa (Tier 2); 3 pakopa (Tier 3); ULEV; Kita
es: Estándar de emisiones: Euro 1; Euro 2; Euro 3; Euro 4; Euro 5; Euro 6; LEV; PZEV; SULEV; Tier 1; Tier 2; Tier 3; ULEV; Otro
nb: Utslippsstandard: Euro 1; Euro 2; Euro 3; Euro 4; Euro 5; Euro 6; LEV; PZEV; SULEV; Tier 1; Tier 2; Tier 3; ULEV; Annet
cs: Emisní norma: Euro 1; Euro 2; Euro 3; Euro 4; Euro 5; Euro 6; LEV; PZEV; SULEV; Tier 1; Tier 2; Tier 3; ULEV; Jiné
sv: Utsläppsstandard: Euro 1; Euro 2; Euro 3; Euro 4; Euro 5; Euro 6; LEV; PZEV; SULEV; Tier 1; Tier 2; Tier 3; ULEV; Annat